【裁判字號】    97,交聲,1034
【裁判日期】    970930
【裁判案由】    聲明異議
【裁判全文】
臺灣彰化地方法院交通事件裁定        97年度交聲字第1034號
移送機關  交通部公路總局臺中區監理所彰化監理站
                  彰化縣花壇鄉.
受處分人
即異議人  甲○○
上列受處分人因違反道路交通管理處罰條例案件，對於交通部公
路總局臺中區監理所彰化監理站民國97年6月27日所為之裁決處
分（彰監四字第裁64-I00000000號），聲明異議，本院裁定如下
：
    主  文
異議駁回。
    理  由
一、原處分機關以：異議人即受處分人甲○○於民國97年5月24
    日上午10時53分許，騎乘車牌號碼M2S-685號機車，行經彰
    化縣二水鄉○○路與東閔路【二水鄉與田中鎮交界處】有燈
    光號誌管制之交岔路口闖紅燈，經警攔停舉發為由，而依道
    路交通管理處罰條例第53條第1項及第63條第1項第3款規定
    ，裁處異議人罰緩新臺幣（下同）1,800元，並記違規點數3
    點之處分。
二、異議意旨略以：異議人於上揭時、地，騎乘上揭機車欲通過
    該燈光號誌時，因所見燈號為綠燈於倒數秒數之際，乃予以
    通過，並無闖紅燈之行為。本件因員警攔停處僅能看見右側
    紅綠燈，且該路口異議人所見之停止線與員警所見之對面號
    誌相距約29.5公尺，是異議人通過時之燈號號誌，為綠燈倒
    數之最後1秒，而黃燈時間約為5秒，由於異議人當時車行速
    度約為時速10至20公里，速度甚慢，無法在6秒內通過該路
    口，是員警認定異議人闖紅燈，仍有誤判可能。爰提出異議
    ，請求撤銷原處分等語。
三、按汽車（含機車）駕駛人，行經有燈光號誌管制之交岔路口
    闖紅燈者，處1,800元以上5,400元以下罰鍰；汽車駕駛人，
    有違反第53條之情形者，除依原條款處罰鍰外，並予記違規
    點數3點，道路交通管理處罰條例第53條第1項、第63條第1
    項第3款分別定有明文。
四、經查：本件異議人於97年5月24日上午10時53分許，騎乘車
    牌號碼M2S-685號機車，行經彰化縣二水鄉○○路與東閔路
    設有燈光號誌管制之交岔路口，有闖越紅燈號誌之違規事實
    ，業據取締本件違規行為之員警即證人黃榮貴於97年9月24
    日本院調查期日到庭證稱：「我確實有看到異議人闖紅燈」
    等語明確；並經本院於該調查期日，在異議人到場下，當庭
    勘驗異議人本件違規行為時之監視錄影光碟，從監視畫面上
    ，確實可見異議人係於該路口燈光號誌轉換為紅燈之後，才
    騎乘機車通過該路口無訛，有本院之訊問筆錄及該監視錄影
    光碟在卷可稽。異議人雖辯稱其通過時為綠燈於倒數秒數之
    際，惟詢之證人黃榮貴證稱：該處路口之燈光號誌，綠燈沒
    有倒數秒數，紅燈才有倒數秒數等語；且本院從勘驗之監視
    錄影畫面上，亦未見有異議人所述之綠燈倒數秒數情形。是
    異議人所為置辯，並無可採。綜合上情，異議人於上揭時、
    地，騎乘機車行經有燈光號誌管制之交岔路口闖越紅燈一情
    ，可以認定。
五、綜上所述，本件異議人之違規事實，事證明確。是原處分機
    關依據道路交通管理處罰條例第53條第1項及第63條第1項第
    3款規定裁處異議人罰鍰1,800元，並記違規點數3點，核無
    不當。異議人本件異議為無理由，應予駁回。
六、據上論斷，應依道路交通管理處罰條例第87條第2項、道路
    交通案件處理辦法第19條，裁定如主文。
中    華    民    國     97    年    9    月    30    日
                          交通法庭    法  官  陳銘壎
以上正本證明與原本無異。
如不服本裁定，應於裁定送達後5日內向本院提出抗告狀 (須附
繕本)。
中    華    民    國     97    年    9    月    30    日
                                      書記官  楊筱惠


司法院資訊處製作；財團法人民間司法改革基金會備份。
